臺灣桃園地方法院刑事判決　　　　　　　　　　　　　九十年度交訴字第一四一號
　　公　訴　人　臺灣桃園地方法院檢察署檢察官
　　被　　　告　甲○○
右列被告因公共危險等案件，經檢察官提起公訴（九十年度偵字第一三八六號），
本院判決如左：
        主  文
甲○○服用酒類，不能安全駕駛動力交通工具而駕駛，處拘役參拾日，如易科罰金以
參佰元折算壹日；又駕駛動力交通工具肇事，致人受傷而逃逸，處有期徒刑陸月，如
易科罰金以參佰元折算壹日。緩刑貳年。
被訴傷害部分公訴不受理。
        事  實
一、甲○○知悉車輛駕駛人飲酒後不能安全駕駛動力交通工具者，不得駕車，竟於民
    國九十年八月十八日下午三、四時許，與友人在桃園市○○路與慈文路某小吃店
    飲酒後血液中所含酒精成分已影響中樞神經系統運作，對外界反應能力降低，已
    達不能安全駕駛動力交通工具之狀態，竟仍騎乘車號ＲＳＤ─二二號輕機車，
    沿桃園市○○○街，由力行路往慈文路方向行駛，於同日晚上八時二十分許，行
    經中正三街某路段時，因酒力發作，竟侵入來車道逆向行駛，致撞及對向由丙○○所騎乘附載乙○○之車號ＫＷ─八五號輕機車，使丙○○人車倒地後受有左肩
    鈍挫傷之傷害（傷害部分業經被害人撤回告訴），詎甲○○於肇事致丙○○受傷
    後，竟未細察被害人傷勢採取必要救護措施，亦未停留於車禍現場等候處理，反
    騎車逃逸，嗣經路人記下車號，並報警循線於同日晚上九時三十分許，在桃園市
    ○○街一六一巷四號查獲甲○○，並於同日九時四十五分對其施以酒精測試，猶
    測得其呼氣中所含酒精濃度猶高達每公升‧八六毫克而查悉上情。
二、案經丙○○訴由桃園縣警察局桃園分局報告台灣桃園地方法院檢察署檢察官偵查
    起訴。
        理  由
壹、有罪部分
一、訊據被告甲○○對其飲酒後精神狀態不佳仍騎乘上開機車侵入對向來車道而肇事
    致被害人丙○○受傷後復駕車逃逸之事實直承不諱，核與被害人丙○○及證人乙○○指訴被告肇事及逃逸之情節相符，並有道路交通事故調查報告表及敏盛綜合
    醫院診斷證明書一紙在卷可稽，且按酒精對中樞神經系統具有麻醉作用，對人體
    之影響固因個人體質而異，然多與血液中之酒精濃度成正比，依照交通部運輸研
    究所七十九年八月對駕駛人行為之研究（酒醉駕車對駕駛行為之分析研究）指出
    ：吐氣每公升酒精含量零點二五mg等於血液中酒精濃度（Blood Alｃohol
    Concentration簡稱ＢＡＣ）百分之零點零五（亦即每１００ml血液中含５０mg
    酒精），而（１）ＢＡＣ到達百分之０．０３至百分之０．０５時，對駕駛能力
    之影響為：多數駕駛人心境逐漸變幻不定、視覺與反應靈敏性減弱、對速度及距
    離的判斷力差；對行為之影響為：觀察力逐漸欠缺、心情漸趨輕鬆、自信心增加
    、多話、精神狀態處於陶醉感；（２）ＢＡＣ到達百分之０．０５至百分之０．
    ０８時，對駕駛能力之影響為：反應遲純、駕駛能力受損、遲而不決或決而不行
    ，對心理行為之影響為：情緒鬆弛、感情與行為趨向誇張、肌肉不協調、精神處
    於興奮狀態；（３）ＢＡＣ到達百分之０．０８至百分之０．１５時，對駕駛能
    力之影響為：判斷力嚴重受到影響、官能與精神協調受損、駕駛之體能困難增加
    。對心理行為之影響為：產生情緒異常現象、步伐不平穩、言語不清、反應惡劣
    、記憶及判斷力受損、精神處於錯亂狀態；（４）超過百分之０．５，對駕駛人
    能力之影響為：無法開車，對心理行為之影響為：爛醉如泥、失去知覺可能致死
    、精神處於昏睡狀態，飲酒後吐氣０‧五五Mg/L相當於ＢＡＣ百分之０．１１，
    參酌上開說明，其判斷力、精神協調及駕駛體能、精神狀態等綜合判斷，已明顯
    達於不能安全駕駛程度；另參考德國、美國之認定標準，對於酒精濃度呼氣已達
    每公升零點五五毫克（○‧五五MG/L）或血液濃度達百分之零點一一以上，肇事
    率為一般正常人之十倍，認為已達「不能安全駕駛」之標準（參見法務部八十八
    年五月十八日（88）法檢字第００一六六九號函）。被告於肇事後約一小時許測
    試其吐氣中所含酒精濃度猶高達每公升０‧八六毫克，有酒精測試單暨桃園縣警
    察局舉發違反道路交通管理事件通知單各一紙在卷足憑，顯超過０‧五五毫克甚
    多，且被告亦於本院訊問時自承當時精神狀況不佳，且其確有酒後駕車侵入對向
    來車道逆向行駛之駕駛異常現象並因此而肇事，顯見被告於服用酒類後，無法適
    切操控機車，已達不能安全駕駛動力交通工具之程度甚明。從而本件事證明確，
    被告上開犯行均堪認定。
三、核被告甲○○所為，係犯刑法第一百八十五條之三之公共危險罪、同法第一百八
    十五條之四之肇事逃逸罪，其所犯上開二罪間，犯意個別，行為互殊，罪名有異
    ，應予分論併罰。爰審酌被告明知酒後已達不能安全駕駛動力交通工具之狀態，
    竟漠視法令，輕忽自身及他人之生命安全，貿然駕車上路，惟所生危害尚輕，犯
    後坦認犯行、態度尚佳並與被害人達成民事和解等一切情狀，分別量處如主文所
    示之刑，並諭知易科罰金之折算標準。末查被告前未曾受有期徒刑以上刑之宣告
    ，有台灣高等法院被告全國前案紀錄表一紙在卷可考，素行尚端，事後深具悔意
    並與被害人家屬達成和解，賠償其所受損失，有和解書一份在卷可憑，其受此偵
    審程序及科刑教訓後，當足收警惕之效，信無再犯之虞，本院認其所宣告之刑以
    暫不執行為適當，爰併諭知緩刑二年，以勵自新。
貳、不受理部分
一、公訴意旨另以：被告甲○○於民國九十年八月十六日下午六、七時許，於酒後騎
    乘車號ＲＳＤ─二二號輕機車，沿桃園市○○○街由力行路往慈文路方向行駛
    ，於同日晚上八時二十分許，行經中正三街某路段，應注意飲酒後吐氣中所含酒
    精成分超過每公升‧二五毫克以上者不得駕車，並應遵守道路交通標誌、標線
    、號誌之指示行駛，且依當時情形並無不能注意之情事，竟疏未注意，於飲酒後
    侵入來車道逆向行駛，致撞及對向由丙○○所騎乘附載乙○○之車號ＫＷ─八五
    號輕機車，使丙○○人車倒地後因此受有左肩鈍挫傷之傷害，因認被告涉犯刑法
    第二百八十四條第一項前段之過失傷害罪嫌。
二、按告訴乃論之罪，告訴人於第一審辯論終結前得撤回其告訴，又告訴經撤回者，
    法院應諭知不受理之判決，刑事訴訟法第二百三十八條第一項、第三百零三條第
    三款定有明文。
三、本件被告甲○○經檢察官提起公訴，認被告係涉犯刑法第二百八十四條第一項前
    段之過失傷害罪嫌，依同法第二百八十七條前段之規定，須告訴乃論，茲據告訴
    人即被害人丙○○於九十年十二月十日具狀撤回告訴，有該撤回告訴狀一紙附卷
    可稽，依照前揭規定，應諭知不受理之判決。
據上論斷，應依刑事訴訟法第二百九十九條第一項前段、第三百零三條第三款，刑法
第一百八十五條之三、第一百八十五條之四、第四十一條第一項前段、第七十四條第
一款、罰金罰鍰提高標準條例第二條，判決如主文。
本案經檢察官蔡正雄到庭執行職務。
中      華      民      國      九十一      年     一    月      十七   日
                                臺灣桃園地方法院交通法庭
       審判長法  官  江振義
                                          法  官  丁俊成
                                          法  官  鍾淑慧
右正本證明與原本無異。
如不服本判決，應於判決送達後十日內向本院提出上訴狀( 應附繕本 )，上訴於
臺灣高等法院。
                                          書記官  吳一凡
中      華      民      國      九十一      年     一    月    三十一   日
附論罪科刑依據之法條：
刑法第一百八十五條之三
服用毒品、麻醉藥品、酒類或其他相類之物，不能安全駕駛動力交通工具而駕駛者，
處一年以下有期徒刑，拘役或三萬元以下罰金。
刑法第一百八十五條之四
駕駛動力交通工具肇事，致人死傷而逃逸者，處六月以上五年以下有期徒刑。
